臺灣桃園地方法院民事簡易判決
109年度桃簡字第494號
原      告  李秋燕  
訴訟代理人  詹文凱律師
被      告  中泰宏園大廈管理委員會

法定代理人  陳諺輝  
訴訟代理人  李志宏  
            劉柳林  
上列當事人間請求損害賠償事件，本院於民國111年5月12日言詞
辯論終結，判決如下：
    主    文
一、原告之訴及假執行之聲請均駁回。
二、訴訟費用由原告負擔。
    事實及理由
壹、程序部分：
    按簡易訴訟之訴狀送達後，原告不得將原訴變更或追加他訴
    ，但擴張或減縮應受判決事項之聲明者，不在此限；又不變
    更訴訟標的，而補充或更正事實上或法律上之陳述者，非為
    訴之變更或追加，民事訴訟法第436 條第2 項適用第255 條
    第1 項但書第3 款、第256 條分別定有明文。經查，原告起
    訴請求：「㈠被告應將桃園市○○區○○路000號3樓之1房屋（下
    稱系爭房屋）電力配電箱電源線完成抽換。㈡被告應給付原
    告新臺幣（下同）148,800元，及自起訴狀繕本送達翌日起
    至清償日止，按年息5％計算之利息。㈢被告應自民國109年1
    月1日起至上開㈠之工項完成之日止，按月給付原告20,000元
    。㈣願供擔保，請准宣告假執行」（見本院卷第4至5頁），
    後於109年6月5日言詞辯論期日變更訴之聲明為：「㈠被告應
    將系爭房屋電力配電箱電源線抽換為新的電線。㈡被告應給
    付原告8,800元。㈢被告應賠償原告140,000元。㈣被告應自起
    訴狀繕本送達翌日起至完成上開㈠之修繕工程之日止，按月
    給付原告20,000元。㈤願供擔保，請准宣告假執行」（見本
    院卷第43頁背面），就㈠之部分，僅係具體化請求抽換之內
    容；㈡、㈢部分則係將原先聲明㈡之金額，應請求項目租金及
    開關修繕費用之不同而分列金額，是原告上開所為，並未變
    更訴訟標的，而皆應屬更正事實上及法律上陳述，非為訴之
    變更或追加；另原告捨棄原聲明㈡、㈢利息部分之請求；就變
    更後之聲明㈣部分，則係將請求費用之日延至起訴狀繕本送
    達翌日起算，核為減縮應受判決事項之聲明，均應予准許。
貳、實體部分：
一、原告主張：原告為系爭房屋之所有權人，於107年3月20日與
    訴外人張華昌就系爭房屋訂有租賃契約，每月得向張華昌收
    取租金20,000元，後因系爭房屋頻繁發生異常跳電之情，原
    告於108年5月間委請水電廠商進行勘查後，方查悉被告於10
    0年間進行大樓排水管維修工程時，在系爭房屋與二樓間之
    橫樑鑽洞，致牆壁及水管破損漏水，進而損壞系爭房屋之電
    線管路及配電箱設備，系爭房屋因而產生跳電、漏電及電器
    損壞之情，原告即通知被告進行修繕，並因系爭房屋無法使
    用而於108年6月間向張華昌終止租賃關係。然被告迄未履行
    修繕之義務，且系爭房屋之電線管路既因被告之上開之侵害
    行為而破損，則被告應將系爭房屋配電箱內之電源線更新，
    並應賠償原告修繕無融絲開關之費用8,800元及前開租賃契
    約之損失140,000元，又系爭房屋至今無法使用，則被告至
    系爭房屋完成電源線更新工程之日止，應給付原告每月20,0
    00元。再被告依法負有維護修繕公共管線之義務，被告在維
    護修繕公共管線上既有疏失，亦應就原告所受之損害負責，
    爰依民法侵權行為及公寓大廈管理條例第36條之規定，提起
    本件訴訟等語，並聲明：㈠被告應將系爭房屋電力配電箱電
    源線抽換為新的電線。㈡被告應給付原告8,800元。㈢被告應
    賠償原告140,000元。㈣被告應自起訴狀繕本送達翌日起至完
    成上開㈠之修繕工程之日止，按月給付原告20,000元。㈤願供
    擔保，請准宣告假執行。
二、被告則以：被告於100年4、5月間，因社區住戶排水孔之排
    水問題，而與建商之承包商即欣禾壹公司訂立承攬契約，由
    欣禾壹公司進行水管路更改新配工程（下稱系爭修繕工程）
    ，欣禾壹公司斯時施工之橫樑內並無排水管，自無水管破損
    漏水而損害系爭房屋之可能，又原告上開所稱之損害距欣禾
    壹公司施工完畢已有8年之遙，期間被告從未接獲原告或社
    區住戶反應任何用電之問題，是原告所受之損害與被告並無
    相關。再系爭修繕工程既係由欣禾壹公司施作，系爭房屋若
    有損害亦應係向施工廠商欣禾壹公司請求損害賠償。另被告
    接獲原告反應跳電等問題後，隨即找尋專業廠商欲進行檢修
    等語，後因專業廠商遲到等因素，原告拒絕配合檢修，並稱
    將訴諸法律而以判決結果執行，被告與原告嗣後多次協商仍
    無法達成共識，則被告並無任何疏失之處等語，資為抗辯。
    並聲明：原告之訴及假執行聲請均駁回。
三、本院得心證之理由：
　㈠按當事人主張有利於己之事實者，就其事實有舉證之責任。
    但法律別有規定，或依其情形顯失公平者，不在此限，民事
    訴訟法第277 條定有明文。又民事訴訟如係由原告主張權利
    者，應先由原告負舉證之責，若原告先不能舉證，以證實自
    己主張之事實為真實，則被告就其抗辯事實即令不能舉證，
    或其所舉證據尚有疵累，亦應駁回原告之請求。次按因故意
    或過失，不法侵害他人之權利者，負損害賠償責任，民法第
    184 條第1 項前段定有明文，而此條文所指侵權行為之成立
    ，須具備：⒈有加害行為。⒉有故意或過失。⒊加害行為須具
    不法性。⒋侵害他人之權利。⒌侵害行為與損害之間須有因果
    關係之要件。是主張有侵權行為發生之被害人即須就上開各
    項要件負舉證責任。
　㈡原告雖主張被告於100年間進行系爭修繕工程時，在系爭房屋
    與二樓間之橫樑鑽洞，致牆壁及水管破損漏水，進而損壞系
    爭房屋之電線管路及配電箱設備等語，然為被告所否認，揆
    諸上開說明，自應由原告就系爭修繕工程構成侵權行為負舉
    證之責任。經查，原告雖稱其於108年5月間有委請水電廠商
    進行勘查而發現上開漏水之情等語（見本院卷第5頁），然
    迄於言詞辯論終結時均未提出任何檢測報告等相關事證供本
    院查核，則系爭房屋之跳電、漏電是否與系爭修繕工程相關
    ，已難認定。復觀諸原告提出之被告於108年6月份、8月份
    之會議紀錄上，雖載有電源線絕緣破損為管路變更工程造成
    ，被告在原告提出相關修繕單據後，願支付開關費用8,800
    元，然其餘費用應由原告自行負擔，且原告須與被告簽立和
    解書等節（見本院卷第14至15頁、第21至22頁），然被告於
    本院詢問時係供稱：被告當初有會同原告及廠商等人至懷疑
    斷線之地點進行會勘，該處是一面牆壁，當時是懷疑牆壁內
    之電線短路，而被告為敦親睦鄰才願意以上開條件與原告和
    解，被告並非自認原告前開損害係因系爭修繕工程所造成等
    語（見本院卷第44頁、第47至48頁）；又本院就系爭房屋上
    開跳電等情形與系爭修繕工程間之關聯性送請桃園市建築師
    公會鑑定後，鑑定結果略以：系爭房屋內電箱至電錶間之電
    線絕緣層已受損，然系爭房屋裝設電錶箱之牆壁及旁邊之衛
    浴並無水管破損漏水之瑕疵，而系爭房屋之直下層（按為同
    市區中平路2樓之1之房屋）之頂版及公共走廊上方PVC管穿
    樑周邊均無漏水瑕疵存在等情，有桃園市建築師公會111年3
    月30日編號111013號鑑定報告書暨現場照片（見本院卷附鑑
    定報告）在卷可參，益徵系爭修繕工程在橫樑鑽洞時，並未
    損及水管而產生漏水之情，則原告上開主張因系爭修繕工程
    致牆壁及水管破損漏水，進而損壞系爭房屋之電線管路及配
    電箱設備等語，顯屬無據，不足憑採。
　㈢再參以系爭房屋電箱至電錶間之線路，均為暗管埋設，不易
    為外力所破壞，若確因其他工種維修穿牆所致者，有因隱蔽
    不可視而誤傷電線絕緣層之可能性存在等節，亦有上開鑑定
    報告附卷為憑，而原告復未提出任何事證可佐系爭修繕工程
    之施作有何疏失存在，則被告辯稱系爭修繕工程與系爭房屋
    之損害無關，且被告並無任何疏失存在等情，洵屬有據，堪
    值採信。
　㈣原告雖另主張被告疏於維護修繕公共管線，故應就系爭房屋
    之損害負責等語（見本院卷第142頁），然為被告所否認。
    經查，被告就社區水電之保養維護工作，係向外招商而交由
    水電廠商進行巡護等節，業經被告陳明在卷（見本院卷第48
    頁），並有第24屆管理委員會108年6月份會議紀錄、108年8
    月份會議紀錄（見本院卷第12至24頁）在卷可稽；復參以系
    爭房屋電箱至電錶間之線路係以暗管埋設而不易發現乙情，
    亦有上開鑑定報告在卷可參，而原告於108年5月24日向被告
    反應系爭房屋之損害後，被告隨即於108年5月27日召開臨時
    會議而委請水電廠商承攬抽換線工程，並與原告之夫呂青鎮
    協議施工之時間，然因承包商遲到而遭呂青鎮拒絕配合，被
    告遂再行招商，惟因該等工程具有高度專業性，經被告多方
    招商始於108年8月12日與訴外人崎拓水電公司洽定修繕契約
    ，嗣呂青鎮以待訴訟結果為由而拒絕配合施工，被告多次與
    原告協商仍未果等情，業據被告所陳明（見本院卷第47至48
    頁），並有上開會議紀錄在卷可憑，復為原告所未爭執，足
    見被告就社區公共管線已委由專業廠商進行查修維護，且被
    告在獲悉系爭房屋之損害後，即已儘速尋找專業廠商進行檢
    修，然因廠商之時間等緣故，致檢修工程遲無法進行，兩造
    嗣後又因賠償之內容有歧見，原告因而提起本件訴訟而要求
    被告依判決結果履行，自難認被告有疏於維護修繕公共管線
    之情。此外，原告復未能舉其他事證以明被告就系爭修繕工
    程或維護修繕公共管線有何故意或過失損害原告權益之行為
    ，是原告請求被告就系爭房屋之損害負侵權行為損害賠償之
    責，即難認有據。
四、從而，原告依民法侵權行為及公寓大廈管理條例第36條之規
    定，請求：㈠被告應將系爭房屋電力配電箱電源線抽換為新
    的電線。㈡被告應給付原告8,800元。㈢被告應賠償原告140,0
    00元。㈣被告應自起訴狀繕本送達翌日起至完成上開㈠之修繕
    工程之日止，按月給付原告20,000元。㈤願供擔保，請准宣
    告假執行，為無理由，應予駁回。
五、訴訟費用負擔之依據：民事訴訟法第78條。　　
中　　華　　民　　國　　111 　年　　6 　　月　　10　　日
                  桃園簡易庭  法  官  顏嘉漢
以上為正本係照原本作成。
如不服本判決，應於送達後20日內，向本院提出上訴狀並表明上
訴理由，如於本判決宣示後送達前提起上訴者，應於判決送達後
20日內補提上訴理由書（須附繕本）。
如委任律師提起上訴者，應一併繳納上訴審裁判費。   
中　　華　　民　　國　　111 　年　　6 　　月　　10　　日
                              書記官  楊上毅